【裁判字號】    92,訴,688
【裁判日期】    921128
【裁判案由】    違反毒品危害防制條例
【裁判全文】
臺灣屏東地方法院刑事判決                          九十二年度訴字第六八八號
    公  訴  人  臺灣屏東地方法院檢察署檢察官
    被      告  甲○○
右列被告因違反毒品危害防制條例案件，經檢察官提起公訴（九十二年度毒偵字第一
○九五號、第一二五七號、第一二七三號），經本院裁定進行簡式審判程序，判決如
左：
     主  文
甲○○連續施用第一級毒品，處有期徒刑捌月；又連續施用第二級毒品，處有期徒刑
肆月，應執行有期徒刑拾月。扣案之海洛因壹包（淨重零點零陸公克、包裝重零點貳
壹公克）沒收銷燬之，注射針筒壹支沒收。
     事  實
一、甲○○曾於民國八十九年間因施用毒品案件，經本院裁定觀察勒戒後，認有繼續
    施用毒品傾向，再裁定令入戒治處所施以強制戒治，嗣其強制戒治處遇經評定為
    合格，無繼續戒治之必要，經裁定停止強制戒治，所餘戒治期間付保護管束，於
    九十年十一月四日保護管束期滿，由臺灣屏東地方法院檢察署檢察官於九十年十
    一月十二日，以九十年戒毒偵字第三七九號不起訴處分確定，仍不知悔改，復基
    於施用第一級毒品海洛因之概括犯意，於九十二年一月底某日起至同年七月十九
    日某時止，在其位於屏東縣內埔鄉隘寮村中清巷三號住處及其他不詳處所，持其
    所有之注射針筒，以將海洛因混和葡萄糖水後，注射進入體內之方式，連續施用
    海洛因多次，約每日施用一次。又另行起意，基於施用第二級毒品安非他命之概
    括犯意，於同一時期，不定時在其上址住處，以將安非他命放置在燈泡內，點火
    燒烤燈泡吸取安非他命遇熱時產生之煙霧之方式，施用第二級毒品安非他命多次
    。嗣於九十二年四月二十六日十六時二十分許，在屏東縣麟洛鄉○○村○○路土
    地公廟前，因騎乘贓車，為警查獲後自願接受採尿送驗。又於同年七月十九日十
    時三十分許，警方持本院核發之搜索票，搜索其上述住所，扣得其所有之注射針
    筒一支，經警採尿送驗。再於同年七月二十二日十七時三十五分許，在屏東縣內
    埔鄉○○村○○路三三五號「天天樂便利超商」前，為警當場查獲其持有海洛因
    一包（淨重○點○六公克，包裝重○點二一公克），並採尿送驗，其三次採尿送
    驗結果均呈嗎啡、甲基安非他命陽性反應而查獲上情。
二、案經屏東縣警察局內埔分局報請臺灣屏東地方法院檢察署檢察官偵查起訴。
     理  由
一、上述事實，業經被告甲○○於本院審理時坦白承認，而被告於九十二年四月二十
    六日、七月二十二日經警二次採尿送驗結果，均呈甲基安非他命及嗎啡陽性反應
    （即海洛因水解後之反應）。其於九十二年七月十九日經警採尿送驗結果則呈嗎
    啡陽性反應，有屏東縣衛生局屏縣衛檢六字第九二○一八八號、第九○二○七九
    號煙毒及麻醉藥品類委託檢驗結果通知書二紙在卷可證。又扣案之白粉一包（淨
    重○點○六公克、包裝重○點二一公克）經送法務部調查局鑑定結果，認含有第
    一級毒品海洛因成分，有該局調科壹字第二四○○○二七○五號鑑定通知書一紙
    可佐，此均為檢驗機關本於專業知識及以精密儀器測試後所得之結論，自可憑信
    。此外，復有注射針筒一支扣案可佐，足見被告之自白與事實相符，可以採信，
    其多次施用第一級毒品海洛因及第二級毒品安非他命之事實，應可認定。再被告
    前因施用毒品案件，經本院裁定送觀察勒戒及強制戒治後付保護管束，其保護管
    束於九十年十一月四日期滿，由臺灣屏東地方法院檢察署檢察官於九十年十一月
    十二日，以九十年戒毒偵字第三七九號不起訴處分確定，有臺灣屏東地方法院檢
    察署刑案資料查註紀錄表及臺灣高等法院被告全國前案紀錄表各一紙在卷足憑，
    事證明確，被告犯行堪予認定。
二、核被告甲○○所為係犯毒品危害防制條例第十條第一項、第二項之施用第一級毒
    品、第二級毒品罪。被告施用前持有第一級毒品海洛因及第二級毒品安非他命之
    低度行為，應為施用之高度行為所吸收，均不另論罪。被告多次施用第一級毒品
    海洛因及第二級毒品安非他命之行為，均時間緊接，犯罪基本構成要件相同，顯
    係基於概括之犯意為之，為連續犯，應以一罪論，並均依法加重其刑。其所犯上
    開二罪，犯意各別，行為互異，應分別論罪，合併處罰。爰審酌被告前經觀察勒
    戒、強制戒治後仍未戒除毒癮、施用毒品期間之長短、施用毒品戕害個人身心健
    康及犯罪後坦認犯行，態度尚可等一切情狀，分別量處如主文所示之刑，並定其
    應執行刑。扣押在案之海洛因一包（淨重○點○六公克，包裝重○點二一公克）
    ，應依毒品危害防制條例第十八條第一項前段之規定沒收銷燬之。另注射針筒一
    支為被告所有，供其施用第一級毒品海洛因所用之物，業經被告供明在卷，應依
    刑法第三十八條第一項第二款宣告沒收。至被告持以施用第二級毒品安非他命所
    用之燈泡或相關之點火工具均未扣案，且無證據證明係被告所有且現尚存在，爰
    不併予宣告沒收。
據上論斷，應依刑事訴訟法第二百七十三條之一、第二百九十九條第一項前段，毒品
危害防制條例第十條第一項、第二項、第十八條第一項前段，刑法第十一條、第五十
六條、第五十一條第五款、第三十八條第一項第二款，判決如主文。
中      華      民      國      九十二      年      十一    月  二十八 日
                                      臺灣屏東地方法院刑事第二庭
                                          法  官  林昌義
右正本證明與原本無異。
如不服本判決應於收受本判決送達後十日內向本院提出上訴書狀，其未敘述上訴理由
者，並得於提起上訴後十日內向本院補提理由書狀（均須按他造當事人之人數附繕本
 ）「切勿逕送上級法院」
                                          書記官   潘美碧
中      華      民      國      九十二      年      十一    月  二十八  日
附錄論罪科刑法條全文
毒品危害防制條例第十條
施用第一級毒品者，處六月以上五年以下有期徒刑。
施用第二級毒品者，處三年以下有期徒刑。


司法院資訊處製作；財團法人民間司法改革基金會備份。
